# 请教陈版关于联营企业进入清算期的相关处理

提问人：悠扬的心 时间：2017-09-21 18:07:40
案例：A公司持有B公司40%股权，具有重大影响。B公司于 2017 年 4 月 1 日因章程约定营业期限届满而解散清算，清算组由各股东按持股比例委派人员组建，因此可认为A对清算组的决策具有重大影响。
问题： 1 、清算期间B公司不再符合持续经营会计假设，其资产负债改按清算价值计量，资产负债表日A公司是否仍然通过“长期股权投资”列示？权益法是否继续适用？其理论基础是什么? 2、如果B公司于同年 9 月 20 日完成清算流程（分配剩余财产），A公司在做收到剩余财产的账务处理前是否应先做 9 月当月的权益法投资收益，再做长期股权投资的处置？ 3 、关于B公司当年产生的投资收益，在填列附注“投资收益”时，应如何区分“权益法核算的长期股权投资收益”和“处置长期股权投资产生的投资收益”？

回答人：chenyiwei
如果B公司是股东自主清算而不是破产清算，则在清算期间，A继续保持对其重大影响，应继续对B进行权益法核算。长期股权投资应一直核算到B公司将其所有资产、负债全部结零时为止，才能核销该项投资。这样处理的原理与正常清算期间的子公司仍需纳入母公司合并报表范围的原理类似。 在收到B公司分配的剩余净资产时，应先做 9 月当月的权益法投资收益，再做长期股权投资的核销。 因为A并未将股权出售给外部第三方，因此相关损益仍应确认为权益法下的投资收益，而不是投资处置损益。